　　　　　　　　臺灣高雄地方法院民事裁定
上　訴　人
即　原　告　陳氏羅
上列上訴人與被上訴人全宏國際開發有限公司間確認僱傭關係存
在等事件，本院裁定如下：
    主  文
上訴人應於收受本裁定送達後七日內補繳第一審裁判費新臺幣壹
萬伍仟貳佰貳拾肆元，及第二審裁判費新臺幣貳萬玖仟壹佰貳拾
壹元，合計新臺幣肆萬肆仟參佰肆拾伍元。如逾期不繳，即駁回
上訴。
    理  由
一、按訴訟標的之價額，由法院核定。核定訴訟標的之價額，以
    起訴時之交易價額為準；無交易價額者，以原告就訴訟標的
    所有之利益為準。法院因核定訴訟標的之價額，得依職權調
    查證據，民事訴訟法第77條之1 第1 項、第2 項、第3 項定
    有明文。是訴訟標的之價額之核定，本屬法院依職權於訴訟
    程序進行中所為之裁定，如當事人應繳之裁判費有不足之情
    形，法院得依職權隨時命當事人補繳。次按以一訴主張數項
    標的者，其價額合併計算之。但所主張之數項標的互相競合
    ，或應為選擇者，其訴訟標的價額，應依其中價額最高者定
    之。又因定期給付或定期收益涉訟，以權利存續期間之收入
    總數為準；期間未確定時，應推定其存續期間。但其期間超
    過10年者，以10年計算，民事訴訟法第77條之2 第1 項、第
    77條之10分別定有明文。
二、查本件上訴人於本院起訴，聲明：(一)確認兩造間之僱傭關係
    存在。(二)被告應給付原告新臺幣（下同）381,109 元，及自
    起訴狀繕本送達翌日起至清償日止，按週年利率5%計算之利
    息。(三)被告應自民國98年8 月起按月給付原告26,000元。其
    中第1 項及第3 項聲明，請求確認僱傭關係存在及按月給付
    薪資部分，雖為不同訴訟標的，惟自經濟上觀之，其訴訟目
    的一致，不超出終局標的範圍，訴訟標的之價額，應擇其中
    價額較高者定之，再與第2 項聲明合併計算。上開確認僱傭
    關係存在部分，於本件判決上訴人勝訴確定後，上訴人即得
    復職，又本件係屬得上訴至第三審之事件，依其爭執之難易
    程度，其訴訟期間參照各級法院辦案期限即民事通常程序第
    一、二、三審之辦案期限分別為1 年4 個月、2 年、1 年，
    共計約需4 年4 個月可為終結確定，是上訴人上開第1 項聲
    明所得確認之利益即為4 年4 個月之月薪，復依上訴人主張
    平均月薪為26,000元，則本項訴訟標的價額應核定為1,352,
    000 元（計算式：26,000元×12月×4 年4 個月=1,352,000
    元）。再上開請求按月給付薪資部分，係屬因定期給付涉訟
    ，於判決上訴人勝訴確定後，上訴人即得復職，其訴訟期間
    經評估約需4 年4 個月，是上開第3 項聲明之訴訟標的價額
    應為4 年4 個月之薪資及自98年8 月1 日起至起訴時止已到
    期之4 個月又15日薪資，合計共4 年8 個月又15日之薪資，
    核定該項訴訟標的價額為1,469,000 元（計算式：26,000
    元×12月×4 年8 個月又15日=1,469,000元），較第1 項聲
    明為高，依前揭說明，應以第3 項聲明按月給付薪資之價額
    與第2 項聲明之價額合併計算本件訴訟標的之價額。故核定
    本件訴訟標的價額共為1,850,109 元（計算式：
    1,469,000 元＋381,109 元），應繳第一審裁判費19,414元
    ，扣除上訴人已繳納4,190 元，尚欠繳第一審裁判費15,224
    元。另查上訴人對於100 年5 月31日本院第一審判決，提起
    上訴，應繳第二審裁判費29,121元，上訴人提起上訴並未繳
    納，是上訴人應補繳第一、二審裁判費共計44,345元，爰一
    併限上訴人於收受本裁定送達後7 日內逕向本院如數補繳，
    逾期不繳，即駁回上訴。
三、依民事訴訟法第442 條第2 項前段規定，裁定如主文。
中    華    民    國   100    年    7     月    18    日
                  民事第三庭  法  官  洪能超
如不服本裁定關於核定訴訟標的價額部分，應於送達後10日內向
本院提出抗告狀，並繳納抗告費新臺幣1,000 元；其餘關於命補
繳裁判費部分，不得抗告。
中    華    民    國   100    年    7     月    18    日
                                書記官  火秋予